臺灣臺北地方法院刑事判決　　　　　　　 96年度訴字第565號
　　公　訴　人　臺灣臺北地方法院檢察署檢察官
　　被　　　告　甲○○
　　　　　　　　　　　　（另案於屏東監獄執行中）
上列被告因違反毒品危害防制條例案件，經檢察官提起公訴（96
年度毒偵字第206號），本院合議庭依被告於本院準備程序進行
中為有罪之陳述，裁定由受命法官獨任以簡式審判程序審理，判
決如下：
    主    文
甲○○施用第一級毒品，累犯，處有期徒刑壹年肆月，扣案之海
洛因肆包（毛重參點貳貳公克，淨重貳點捌公克）沒收銷燬之
；又施用第二級毒品，累犯，處有期徒刑陸月，扣案安非他命壹
包（毛重零點柒公克，淨重零點貳公克）沒收銷燬之，扣案吸食
器壹組、玻璃球貳個、分裝杓貳支、安非他命殘渣袋貳個、分裝
袋貳包均沒收；應執行有期徒刑壹年捌月，扣案之海洛因肆包（
毛重參點貳貳公克，淨重貳點捌公克）、安非他命壹包（毛重
零點柒公克，淨重零點貳公克）沒收銷燬之，扣案吸食器壹組、
玻璃球貳個、分裝杓貳支、安非他命殘渣袋貳個、分裝袋貳包均
沒收。
    犯罪事實
一、甲○○於民國90年間，因施用毒品案件，經依本院裁定送觀
    察、勒戒後，認無繼續施用毒品之傾向，於90年8月17日執
    行完畢，並由台灣台北地方法院檢察署檢察官以90年度毒偵
    字第1040號為不起訴處分確定。嗣於91年間，因竊盜案經台
    灣板橋地方法院以91年度易字第2757號判處有期徒刑8月確
    定；復於92年間，又因施用第一級毒品案件，經本院於92年
    10月9日以92年度訴字第1166號判處有期徒刑10月確定；另
    於93年間，因違反洗錢防制法案件，經本院以93年度易字第
    355號判處有期徒刑3月確定，前開竊盜、毒品案件經定應執
    行刑為1年4月，復接續上開洗錢防制法案件，至94年6月9日
    假釋出監，並於94年7月9日因假釋期滿執行完畢。再於95年
    間，因施用第一級、第二級毒品案件，經本院於95年7月17
    日以95年訴字第904號分別判處有期徒刑1年1月及3月，應執
    行有期徒刑1年2月。詎其竟基於施用第一級毒品海洛因及第
    二級毒品安非他命之犯意，接續自95年12月間起至95年12月
    23 日止，在台北縣新店市○○路44之3號12樓之4住處，每2
    至3天以海洛因捲入香菸內點火施用煙霧及將安非他命置入
    玻璃球吸食器內加熱吸食煙霧之方式，接續施用第一級毒品
    海洛因及第二級毒品安非他命多次。嗣於95年12月26日下午
    1時45分於台北縣新店市○○路44之3號11樓電梯內，為警查
    獲持有海洛因1包（毛重0.34公克，淨重0.1公克），並於同
    日下午2時許，為警持搜索票至其前開住處搜索後，扣得海
    洛因3包（毛重2.88公克，淨重2.28公克）、安非他命1包（
    毛重0.7公克，淨重0.2公克
    ）、吸食器1組、玻璃球2個、分裝杓2支、安非他命殘渣袋2
    個、分裝袋2包。
二、案經台北縣政府警察局中和分局報告台灣台北地方法院檢察
    署檢察官偵查起訴。
    理    由
壹、程序部分：
一、按本件被告甲○○所犯係死刑、無期徒刑、最輕本刑為3年
    以上有期徒刑以外之罪，其於準備程序就前揭被訴事實為有
    罪之陳述，經受命法官告知簡式審判程序之旨，並聽取其與
    公訴人之意見後，本院認無不得或不宜改依簡式審判程序進
    行之處，爰依刑事訴訟法第273條之1第1項、第284條之1，
    裁定本件由受命法官獨任進行簡式審判程序。
二、按毒品危害防治條例就施用毒品者只於「初犯」及「5年後
    再犯」2種情形，有其追訴條件之限制，即須於初犯經觀察
    、勒戒或強制戒治釋放後，5年內均無施用毒品之行為，始
    能認其前所實施之觀察、勒戒或強制戒治已足遮斷毒癮，而
    得於5年後再犯時，再予適用初犯之規定，重行觀察、勒戒
    等程序。倘5年內已經再犯，被依法追訴處罰，縱其第3次（
    或第3次以上）施用毒品之時間在初犯釋放5年以後，即與「
    5年後再犯」之情形有別，且因已於「5年內再犯」，顯見其
    再犯率甚高，原實施觀察、勒戒或強制戒治，已無法收其實
    效，而無5年戒斷期之存在，自無再經觀察、勒戒及強制戒
    治之必要，應由檢察官逕行起訴，最高法院95年5月9日刑事
    庭第7次會議決議及95年度台非字第59號、第65號判決可為
    參照。經查本件被告曾於90年間因施用毒品案件，經觀察勒
    戒執行完畢釋放，復於該執行完畢後之5年內即92年及95年
    間兩度因施用毒品經法院判處有期徒刑確定，揆諸前開最高
    法院決議及判決所揭意旨，本案雖距初犯觀察勒戒執行完畢
    釋放已逾5年，惟被告所為已不符毒品危害防制條例第20條
    第3項「5年後再犯」聲請觀察勒戒之規定應逕行追訴處罰。
貳、實體部分：
一、前揭事實，業據被告甲○○坦承不諱，而被告為警查獲時所
    採集之尿液，經送台灣檢驗科技股份有限公司為濫用藥物尿
    液檢驗結果，呈嗎啡及安非他命陽性反應，此有台灣檢驗科
    技股份有限公司96年1月9日編號CH/2007/10114號之濫用藥
    物檢驗報告在卷可稽，足認被告確有施用第一級毒品及第二
    級毒品之行為，此外，復有台北縣政府警察局中和分局毒品
    初步檢驗報告單，及扣案之海洛因4包（毛重3.22公克，淨
    重2.38公克）、安非他命1包（毛重0.7公克，淨重0.2公克
    ）、吸食器1組、玻璃球2個、分裝杓2支、安非他命殘渣袋2
    個、分裝袋2包等物，是本件事證已臻明確，被告犯行堪予
    認定，自應依法論科。
二、按海洛因及安非他命分別為毒品危害防制條例第2條第2項第
    1款及第2款所規定之第一級和第二級毒品。被告施用海洛因
    、安非他命之行為，係犯同條例第10條第1項、第2項之施用
    第一級、第二級毒品罪，且其犯意各別、罪質互殊，應分論
    併罰。又其持有第一、二級毒品後進而施用，持有之低度行
    為，為施用之高度行為所吸收，不另論罪。再被告有前開有
    期徒刑執行完畢之紀錄，有台灣高等法院被告前案紀錄表1
    份在卷可參，被告於5年內故意再犯本件有期徒刑以上之罪
    ，應依刑法第47條第1項之規定論以累犯，並加重其刑。爰
    審酌被告曾因施用毒品而觸法，經觀察勒戒並強制戒治釋放
    後，復再次施用並持有毒品，難認有悔悟之心。施用及持有
    毒品對個人身心戕害甚鉅，然審酌其犯罪之動機、目的、所
    受之刺激、手段、智識程度及所生危害及犯後坦承犯行之態
    度等一切情狀，量處如主文所示之刑，並定應執行刑。扣案
    之海洛因4包（毛重3.22公克，淨重2.38公克）、安非他命1
    包（毛重0.7公克，淨重0.2公克）不論屬於犯人與否，應依
    毒品危害防制條例第18條第1項前段之規定沒收銷燬之；另
    扣案之吸食器1組、玻璃球2個、分裝杓2支、安非他命殘渣
    袋2個、分裝袋2包僅屬被告所有供犯罪或犯罪預備之物，依
    刑法第38條第1項第2款規定宣告沒收。
三、據上論斷，應依刑事訴訟法第273條之1第1項、第299條第1
    項前段，毒品危害防制條例第10條第1項、第2項、第18條第
    1項前段，刑法第51條第5款、第47條第1項、第38條第1項第
    2款規定，判決如主文。
本案經檢察官鄭堤升到庭執行職務。
中　　華　　民　　國　　96　　年　　6 　　月　　15　　日
             　　 刑事第一庭          法　官　蘇嘉豐
以上正本證明與原本無異。
如不服本判決，應於判決送達後10日內向本院提出上訴狀（應抄
附繕本）。
                                      書記官　蘇靜紅
中　　華　　民　　國　　96　　年　　6 　　月　　15　　日
附錄本案論罪科刑所適用法條全文：
毒品危害防制條例第10條
施用第一級毒品者，處六月以上五年以下有期徒刑。
施用第二級毒品者，處三年以下有期徒刑。
